臺灣板橋地方法院刑事判決　　　　　　 100年度訴字第1821號
公　訴　人　臺灣板橋地方法院檢察署檢察官
被　　　告　鍾炘隆
選任辯護人　法律扶助基金會蘇彥文律師
上列被告因違反毒品危害防制條例案件，經檢察官提起公訴（10
0 年度偵字第18534 號），以及移送併案審理（臺灣板橋地方法
院檢察署100 年度偵字第25966 號），本院判決如下：
    主  文
鍾炘隆犯如附表一所示之罪，各處如附表一所載之刑。應執行有
期徒刑壹年陸月。扣案如附表二編號2 、7 所示第二級毒品甲基
安非他命貳包（合計驗餘淨重零點柒伍貳捌公克）均沒收銷燬之
。扣案如附表二編號1 、4 、9 、11至14、16至23所示之物均沒
收之。未扣案之行動電話壹支（含行動電話門號0000000000號SI
M 卡壹張）及販毒所得新臺幣貳仟元均沒收之，如全部或一部不
能沒收時，行動電話部分追徵其價額，販毒所得部分以其財產抵
償之。
    事  實
一、鍾炘隆明知甲基安非他命為毒品危害防制條例所定之第二級
    毒品，不得非法販賣或持有，竟意圖營利，分別基於販賣第
    二級毒品甲基安非他命之犯意，先於不詳時間、地點，向林
    泰擇（綽號「臭弟」，其所為販賣毒品犯行，另經本院以99
    年度訴字第526 號判刑確定）購入重量不詳之第二級毒品甲
    基安非他命，復如附表一所示時間，先後3 次以其使用之行
    動電話門號0000000000號或0000000000號與張浣芹使用之行
    動電話門號0000000000號聯繫，雙方並達成買賣如附表一所
    示第二級毒品甲基安非他命之合意，惟鍾炘隆僅於如附表一
    編號3 所示時間、地點，與張浣芹見面並交付重量不詳之第
    二級毒品甲基安非他命予張浣芹，並當場向張浣芹收取購買
    該毒品之對價新臺幣（下同）2,000 元，餘2 次則未依約交
    付毒品予張浣芹，亦未向張浣芹收取任何對價，而未完成交
    易。適經警報請臺灣板橋地方法院檢察署向本院聲請對鍾炘
    隆使用之上開行動電話門號實施通訊監察而得悉上情，嗣於
    98年10月20日下午1 時40分許，在臺北縣林口鄉（現改制為
    新北巿林口區○○○○路與忠孝路口，因另案遭通緝而為警
    逮獲，並在其駕駛之車牌號碼1378-VL 號自用小客車內起獲
    如附表二編號1 至5 所示之物，復經警徵得其同意後，至其
    位於臺北縣林口鄉○○○路○ 段555 巷5 號11樓居所內搜索
    ，再起出如附表二編號6 至14所示之物，又經警於同日下午
    3 時許，持本院核發之搜索票前往其位於臺北縣林口鄉○○
    ○路○ 段178 號住處內執行搜索，再查扣如附表二編號15至
    23所示之物。
二、案經臺灣板橋地方法院檢察署檢察官簽分偵辦起訴，以及移
    送併案審理。
    理  由
一、按被告以外之人於審判外之言詞或書面陳述，除法律有規定
    者外，不得作為證據；被告以外之人於偵查中向檢察官所為
    之陳述，除顯有不可信之情況者外，得為證據；被告以外之
    人於審判外之陳述，雖不符刑事訴訟法第159 條之1 至第15
    9 條之4 之規定，而經當事人於審判程序同意作為證據，法
    院審酌該言詞陳述或書面陳述作成時之情況，認為適當者，
    亦得為證據；當事人、代理人或辯護人於法院調查證據時，
    知有刑事訴訟法第159 條第1 項不得為證據之情形，而未於
    言詞辯論終結前聲明異議者，視為有前項之同意，刑事訴訟
    法第159 條第1 項、第159 條之1 第2 項、第159 條之5 分
    別定有明文。查本案以下所引各項證據，均未據檢察官及被
    告鍾炘隆、辯護人於本案言詞辯論終結前就證據能力部分聲
    明異議，且證人張浣芹於偵查中作證時，業經檢察官告知具
    結義務及偽證處罰並具結證述，則本院審酌該等證據核無違
    法取證或證明力顯然過低之情事，依各該陳述作成時之狀況
    ，並無不適當或顯不可信之情形，自均得為證據，合先敘明
    。
二、經查：
  (一)被告對於其先後3 次於如附表一所示時間，以行動電話門號
    0000000000號或0000000000號與張浣芹使用之行動電話門號
    0000 000000 號聯繫並達成買賣第二級毒品甲基安非他命之
    合意，其中如附表一編號1 、2 所示交易雖未完成，惟有於
    如附表一編號3 所示時間、地點，以2,000 元之價格販賣重
    量不詳之第二級毒品甲基安非他命予張浣芹而完成交易等事
    實，迭於偵查中及本院審理時供承不諱（見臺灣板橋地方法
    院檢察署100 年度偵字第18534 號偵查卷第6 頁、本院100
    年12月27日審判筆錄第5 、6 頁），核與證人張浣芹於偵查
    中證述情節相符（見臺灣板橋地方法院檢察署98年度偵字第
    29069 號偵查卷第197 至198 頁），並有被告所使用行動電
    話門號0000000000號及0000000000號之通訊監察譯文各1 份
    附卷可稽（見同上第29069 號偵查卷第127 、128 頁），復
    有被告所有且供或預備供販賣第二級毒品甲基安非他命所用
    之如附表二編號1 、2 、4 、7 、9 、11至14、16至23所示
    之物扣案及臺北縣政府警察局蘆洲分局搜索扣押筆錄暨扣押
    物品目錄表各3 份、搜索現場照片22張、交通部民用航空局
    航空醫務中心98年11月10日航藥鑑字第0985605 號鑑定書1
    件附卷可資佐證（見同上第29069 號偵查卷第151 至162 頁
    、第168 至178 頁、第194 頁），足認被告自白確與事實相
    符，堪值採信。
  (二)按販賣毒品係違法行為，非可公然為之，且有其獨特之販售
    通路及管道，復無公定價格，容易增減分裝之份量，而每次
    買賣之價量，可能隨時依雙方關係深淺、資力、需求量及對
    行情之認知、來源是否充裕、查緝鬆嚴、購買者被查獲時供
    述購買對象之可能風險評估等，而異其標準，非可一概而論
    。被告固於警詢時陳稱：伊係以15,000元之代價向綽號「臭
    弟」、「兄仔」等男子購買重量約8.5 公克之第二級甲基安
    非他命等語（見同上第29069 號偵查卷第22頁），惟尚無從
    逕憑證卷資料確悉其各次販賣或欲販賣予張浣芹之毒品重量
    為何，以致無從計算其販入及售出之差價若干，然而，近年
    來政府為杜絕毒品之氾濫，對於查緝施用及販賣毒品之工作
    ，無不嚴加執行，販賣毒品罪又係重罪，設若無利可圖，衡
    情一般持有毒品之人當無輕易將所持有之毒品轉售他人而甘
    冒於再次向他人購買時，被查獲移送法辦並受長期自由刑或
    生命刑剝奪危險之理，且不論係以何包裝之甲基安非他命，
    均可任意分裝或增減其份量，而每次買賣之價量，亦隨前述
    因素而為機動地調整，因之販賣之利得，除經被告明確詳敘
    ，或有帳冊記載價量均臻明確外，委難察得實情。職是之故
    ，縱未確切查得販賣所得賺取之實際差價，但除別有事證，
    足認係按同一價格轉讓，確未牟利外，尚難執此即認非法販
    賣之事證有所不足，致知過坦承者難辭重典，飾詞否認者反
    得逞僥倖，而失情理之平。準此，被告販賣第二級毒品甲基
    安非他命予張浣芹，自有從中牟利之意圖，殆無疑義。
  (三)綜上所述，本案事證明確，被告犯行堪以認定，應予依法論
    罪科刑。
三、按行為後法律有變更者，適用行為時之法律，但行為後之法
    律有利於行為人者，適用最有利於行為人之法律，刑法第2
    條第1 項定有明文。查毒品危害防制條例第4 條前於98年5
    月20日修正公布，並自公布後6 個月即98年11月20日生效施
    行。而修正前毒品危害防制條例第4 條第2 項規定：「製造
    、運輸、販賣第二級毒品者，處無期徒刑或7 年以上有期徙
    刑，得併科新臺幣700 萬元以下罰金。」嗣修正為：「製造
    、運輸、販賣第二級毒品者，處無期徒刑或7 年以上有期徒
    刑，得併科新臺幣1, 000萬元以下罰金。」則販賣第二級毒
    品罪之法定刑，就罰金刑部分由修正前之得併科700 萬元以
    下罰金，修正提高為得併科1,000 萬元以下罰金，自以修正
    前毒品危害防制條例第4 條第2 項之規定較有利於被告。惟
    修正後毒品危害防制條例增訂第17條第2 項：「犯第4 條至
    第8 條之罪於偵查及審判中均自白者，減輕其刑。」則被告
    於偵查中及本院審理時均曾自白其所為如附表一所示各次販
    賣毒品犯行，符合修正後毒品危害防制條例第17條第2 項所
    定減輕其刑之要件，自以修正後毒品危害防制條例第17條第
    2 項規定較有利於被告。是經綜合比較新、舊法之結果，以
    修正後之毒品危害防制條例規定對被告較為有利，應依刑法
    第2 條第1 項但書規定，適用修正後之毒品危害防制條例規
    定論處。
四、論罪科刑
  (一)查被告於如附表一編號1 、2 所示時間，雖已與張浣芹達成
    買賣第二級毒品甲基安非他命之合意，惟均未完成，核其此
    部分所為，皆係犯修正後毒品危害防制條例第4 條第6 項、
    第2 項之販賣第二級毒品未遂罪；被告於如附表一編號3 所
    示時間、地點，販賣第二級毒品甲基安非他命予張浣芹，已
    完成交易，核其此部分所為，則係犯同條第2 項之販賣第二
    級毒品既遂罪。
  (二)被告於各次著手販賣第二級毒品前及販賣第二級毒品後，分
    別非法持有第二級毒品之低度行為，均應為販賣毒品之高度
    行為所吸收，均不另論罪。
  (三)被告先後2 次販賣第二級毒品未遂犯行及1 次販賣第二級毒
    品既遂犯行，行為互殊，犯意各別，應予分論併罰。
  (四)臺灣板橋地方法院檢察署100 年度偵字第25966 號移送併辦
    所指被告販賣第二級毒品之犯罪事實，與本案檢察官起訴之
    犯罪事實同一，本院自應併予審究。
  (五)被告於如附表一編號1 、2 所示時間，雖已與張浣芹議定買
    賣第二級毒品甲基安非他命，而著手於販賣毒品行為之實行
    ，惟尚未交付毒品予張浣芹，並未發生既遂之結果，其所為
    該2 次犯罪均仍屬未遂階段，爰依刑法第25條第2 項規定皆
    按既遂犯之刑減輕之。
  (六)被告所為3 次販賣第二級毒品犯行固值非難，惟其本身並未
    因上開販賣行為而獲得暴利，且其各次販賣第二級毒品甲基
    安非他命之數量亦非甚鉅，與一般通常情形之販賣毒品係為
    求鉅額獲利或查獲之毒品多達數百、數千公克之情形有別，
    是其所為販賣第二級毒品之犯罪情節尚屬輕微，與毒品危害
    防制條例第4 條第2 項販賣第二級毒品罪之法定刑相較，仍
    屬情輕法重，客觀上足以引起一般同情，顯有堪資憫恕之處
    ，是本院認縱處以法定最低刑度猶嫌過重，爰均依刑法第59
    條規定予以減輕其刑
  (七)按犯毒品危害防制條例第4 條第2 項之罪，供出毒品來源，
    因而破獲者，得減輕其刑，此據該條例第17條第1 項規定甚
    明。而該條項所謂「供出毒品來源，因而破獲者」，係指具
    體提供毒品來源之資訊，使有偵查（或調查）犯罪職權之公
    務員知悉而對之發動偵查（或調查），並因而破獲者而言（
    最高法院99年度臺上字第4392號判決意旨參照）。查被告於
    警詢時即供稱其係向綽號「臭弟」之男子購買第二級毒品甲
    基安非他命等語（見同上第29069 號偵查卷第22頁），又於
    偵查中具體指出該名綽號「臭弟」之男子係使用行動電話門
    號0000000000號一節（見同上第29069 號偵查卷第190 頁）
    ，嗣檢警機關查得該名綽號「臭弟」之男子之真實姓名為林
    泰擇，渠所為販賣第二級毒品犯行，業已經本院以99年度訴
    字第526 號判處徒刑確定，此有該刑事判決及臺灣高等法院
    被告前案紀錄表各1 份在卷可查（附於本院卷），而臺灣板
    橋地方法院檢察署亦以板檢玉收98偵29069 字第233166號函
    稱：「被告鍾炘隆於偵查中確實供述毒品上游林泰澤（綽號
    ：臭弟），檢警因而查獲到案」等語，有該函文影本1 紙在
    卷足憑（附於本院卷），堪認確因被告供出其毒品來源，而
    使檢警機關查獲林泰擇所涉販賣第二級毒品犯行，爰依毒品
    危害防制條例第17條第1 項規定均予以減輕其刑。
  (八)被告就如附表編號1 至3 所示各次販賣毒品未遂及販賣毒品
    既遂犯行，於偵查中及本院審判時均自白犯罪，皆應依毒品
    危害防制條例第17條第2 項規定減輕其刑，並遞減之。
  (九)爰審酌被告販賣毒品予他人，不但戕害他人身心健康，亦危
    害社會秩序及善良風俗，兼衡其犯罪動機、目的、手段、販
    賣毒品之數量暨所獲利益，以及犯罪後尚知坦承犯行，態度
    良好等一切情狀，分別量處如附表一所示之刑，並定其應執
    行之刑如主文所示，以資懲儆。
五、沒收部分
  (一)扣案如附表二編號2 、7 所示第二級毒品甲基安非他命2 包
    （合計驗餘淨重0.7528公克）均係本案查獲之第二級毒品，
    而被告亦自承該等毒品係欲供販賣之用等語明確（見本院10
    0 年12月27日審判筆錄第3 頁），且上開毒品之包裝袋與各
    該毒品亦難以完全析離，故不問屬於犯人與否，皆應依毒品
    危害防制條例第18條第1 項前段規定沒收銷燬之。惟按以營
    利為目的販入毒品，經多次販賣後，持有剩餘毒品被查獲，
    其各次販賣毒品行為，固應併合處罰。惟該持有剩餘毒品之
    低度行為，應僅為最後一次販賣毒品之高度行為所吸收，不
    另論罪。故就該查獲之剩餘毒品，祇能於最後一次之販賣毒
    品罪宣告沒收銷燬，不得於各次販賣毒品罪均宣告沒收銷燬
    （最高法院100 年度臺上字第5655號判決意旨參照）。職是
    ，扣案如附表二編號2 、7 所示第二級毒品甲基安非他命2
    包，僅於被告所為最後一次販賣毒品罪即如附表一編號3 所
    示販賣毒品罪中宣告沒收銷燬，併予敘明。
  (二)扣案如附表二編號1 所示行動電話1 支（含行動電話門號00
    00000000號SIM 卡1 張），係供被告聯繫如附表一編號2 、
    3 所示毒品交易所用之物，業如前述，而如附表二編號4 所
    示塑膠骰子（大顆、黑色中空）1 粒、編號9 所示分裝袋（
    小）5 只、編號11所示摻食分裝吸管2 支、編號12所示糖果
    紙75張、編號13所示小吸管4 支、編號14所示骰子（紅色中
    空）1 粒、編號16所示杵貝研磨器1 個、編號17所示葡萄糖
    20包、編18所示分裝袋（小）500 只、編號19所示分裝袋（
    中）50只、編號20所示電子磅秤1 個、編號21所示斜口鉗1
    支、編號22所示固定鐵夾1 支、編號23所示糠果包裝紙15張
    ，亦皆係供被告為如附表一編號1 至3 所示販賣第二級毒品
    所用之物，且屬被告所有，此據其供陳在卷（見本院100 年
    12月27日審判筆錄第3 頁），均應依毒品危害防制條例第19
    條第1 項規定宣告沒收之。至上開物品既經扣案，即得以直
    接沒收，自不生追徵其價額或以財產抵償之問題（最高法院
    98年度臺上字第5542號判決意旨參照），附此敘明。
  (三)被告持以聯繫如附表一編號1 所示毒品交易之行動電話1 支
    （含行動電話門號0000000000號SIM 卡1 張），雖未扣案，
    仍應依毒品危害防制條例第19條第1 項規定沒收之，如全部
    或一部不能沒收時，追徵其價額。
  (四)扣案如附表二編號5 所示現金3,000 元，則為被告否認係其
    販賣毒品所得之財物（見同上第29069 號偵查卷第13頁），
    復斟酌被告係於98年10年20日為警查獲其持有上開現金，距
    離其向張浣芹收取如附表一編號3 所示購買毒品對價之時間
    ，已有相當時日，再參以現金快速流通之特性，尚難遽認該
    扣案現金3,000 元即為被告販賣毒品予張浣芹所得之對價，
    此外，復查無其他積極證據足資證明扣案現金3,000 元確係
    被告販賣毒品所得之財物，故不予宣告沒收。惟被告於如附
    表一編號3 所示時間、地點販賣第二級毒品甲基安非他命予
    張浣芹所得之財物3,000 元，縱未據扣案，仍應依毒品危害
    防制條例第19條第1 項規定沒收之，如全部或一部不能沒收
    時，以其財產抵償之。
  (五)扣案如附表二編號3 、6 所示第一級毒品海洛因共16包及編
    號8 所示海洛因殘殘袋3 只，顯然與被告所為本案販賣第二
    級毒品甲基安非他命之犯行無涉，而編號10、15所示玻璃球
    吸食器共2 個，亦僅屬施用毒品之工具，要難認與被告所為
    販賣毒品行為有何關連，復查無其他積極證據足認該等物品
    確係被告所有且供或預備供販賣第二級毒品所用之物，故均
    不予宣告沒收，附此敘明。
據上論斷，應依刑事訴訟法第299 條第1 項前段，毒品危害防制
條例第4 條第2 項、第6 項、第17條、第18條第1 項前段、第19
條第1 項，刑法第11條前段、第2 條第1 項但書、第25條、第59
條、第51條第5 款，判決如主文。
本案經檢察官蔡景聖到庭執行職務。
中    華    民    國   100    年    12    月    30    日
                  刑事第二十一庭審判長法  官  張紹省
                                      法  官  林維斌
                                      法  官  王瑜玲
以上正本證明與原本無異
如不服本判決應於送達後10日內向本院提出上訴狀
                                      書記官  林君縈
中    華    民    國   100    年    12    月    30    日
附錄本案論罪科刑法條全文：
毒品危害防制條例第4條
製造、運輸、販賣第一級毒品者，處死刑或無期徒刑；處無期徒
刑者，得併科新臺幣2 千萬元以下罰金。
製造、運輸、販賣第二級毒品者，處無期徒刑或7 年以上有期徒
刑，得併科新臺幣1 千萬元以下罰金。
製造、運輸、販賣第三級毒品者，處5 年以上有期徒刑，得併科
新臺幣7 百萬元以下罰金。
製造、運輸、販賣第四級毒品者，處3 年以上10年以下有期徒刑
，得併科新臺幣3 百萬元以下罰金。
製造、運輸、販賣專供製造或施用毒品之器具者，處1 年以上7
年以下有期徒刑，得併科新臺幣1 百萬元以下罰金。
前五項之未遂犯罰之。
附表一：
┌──┬────┬────┬─────┬──────┬─────────┐
│編號│電話聯繫│鍾炘隆使│交易毒品之│議定交易毒品│罪  名  及  刑  度│
│    │時    間│用之電話│時間及地點│之價格（新臺│                  │
│    │        │        │          │幣）以及數量│                  │
├──┼────┼────┼─────┼──────┼─────────┤
│ 1  │98年8 月│行動電話│（未交易）│以3,000 元之│鍾炘隆販賣第二級毒│
│    │30日下午│門號0927│          │價格販賣重量│品未遂，處有期徒刑│
│    │1 時11分│068744號│          │不詳之第二級│柒月。扣案如附表二│
│    │許      │        │          │毒品甲基安非│編號4 、9 、11至14│
│    │        │        │          │他命        │、16至23所示之物均│
│    │        │        │          │            │沒收之。未扣案之行│
│    │        │        │          │            │動電話壹支（含行動│
│    │        │        │          │            │電話門號0000000000│
│    │        │        │          │            │號SIM 卡壹張）沒收│
│    │        │        │          │            │之，如全部或一部不│
│    │        │        │          │            │能沒收時，追徵其價│
│    │        │        │          │            │額。              │
├──┼────┼────┼─────┼──────┼─────────┤
│ 2  │98年10月│行動電話│（未交易）│以2,000 元之│鍾炘隆販賣第二級毒│
│    │1 日上午│門號0983│          │價格販賣重量│品未遂，處有期徒刑│
│    │9 時55分│651634號│          │不詳之第二級│柒月。扣案如附表二│
│    │許      │        │          │毒品甲基安非│編號1 、4 、9 、11│
│    │        │        │          │他命        │至14、16至23所示之│
│    │        │        │          │            │物均沒收之。      │
├──┼────┼────┼─────┼──────┼─────────┤
│ 3  │98年10月│行動電話│於不詳時間│同上        │鍾炘隆販賣第二級毒│
│    │8 日上午│門號0983│，在臺北縣│            │品，處有期徒刑壹年│
│    │11時57分│651634號│林口文化二│            │。扣案如附表二編號│
│    │許      │        │路與愛路口│            │2 、7 所示第二級毒│
│    │        │        │          │            │品甲基安非他命貳包│
│    │        │        │          │            │（合計驗餘淨重零點│
│    │        │        │          │            │柒伍貳捌公克）均沒│
│    │        │        │          │            │收銷燬之。扣案如附│
│    │        │        │          │            │表二編號1 、4 、9 │
│    │        │        │          │            │、11至14、16至23所│
│    │        │        │          │            │示之物均沒收之。未│
│    │        │        │          │            │扣案之販毒所得新臺│
│    │        │        │          │            │幣貳仟元沒收之，如│
│    │        │        │          │            │全部或一部不能沒收│
│    │        │        │          │            │時，以其財產抵償之│
│    │        │        │          │            │。                │
└──┴────┴────┴─────┴──────┴─────────┘
附表二：
┌──┬────────────────┬───────────────┐
│編號│扣        押        物        品│查       扣       地       點 │
├──┼────────────────┼───────────────┤
│ 1  │行動電話1 支（含行動電話門號0983│臺北縣林口鄉○○○路與忠孝路口│
│    │651634號SIM 卡1 張）            │（鍾炘隆駕駛之自用小客車內）  │
├──┼────────────────┼───────────────┤
│ 2  │第二級毒品甲基安非他命1 包（與編│同上                          │
│    │號7 毒品合計驗餘淨重0.7528公克）│                              │
├──┼────────────────┼───────────────┤
│ 3  │第一級毒品海洛因15包            │同上                          │
├──┼────────────────┼───────────────┤
│ 4  │塑膠骰子（大顆、黑色中空）1 粒  │同上                          │
├──┼────────────────┼───────────────┤
│ 5  │現金新臺幣3,000 元              │同上                          │
├──┼────────────────┼───────────────┤
│ 6  │第一級毒品海洛因1 包            │臺北縣林口鄉○○○路○ 段555 巷│
│    │                                │5 號11樓                      │
├──┼────────────────┼───────────────┤
│ 7  │第二級毒品甲基安非他命1 包（與編│同上                          │
│    │號2 毒品合計驗餘淨重0.7528公克）│                              │
├──┼────────────────┼───────────────┤
│ 8  │海洛因殘渣袋3 只                │同上                          │
├──┼────────────────┼───────────────┤
│ 9  │分裝袋（小）5 只                │同上                          │
├──┼────────────────┼───────────────┤
│ 10 │玻璃球吸食器1 個                │同上                          │
├──┼────────────────┼───────────────┤
│ 11 │摻食分裝吸管2 支                │同上                          │
├──┼────────────────┼───────────────┤
│ 12 │糖果紙75張                      │同上                          │
├──┼────────────────┼───────────────┤
│ 13 │小吸管4 支                      │同上                          │
├──┼────────────────┼───────────────┤
│ 14 │骰子（紅色中空）1 粒            │同上                          │
├──┼────────────────┼───────────────┤
│ 15 │玻璃球吸食器1 個                │臺北縣林口鄉○○○路1 段178 號│
├──┼────────────────┼───────────────┤
│ 16 │杵貝研磨器1 個                  │同上                          │
├──┼────────────────┼───────────────┤
│ 17 │葡萄糖20包                      │同上                          │
├──┼────────────────┼───────────────┤
│ 18 │分裝袋（小）500 只              │同上                          │
├──┼────────────────┼───────────────┤
│ 19 │分裝袋（中）50只                │同上                          │
├──┼────────────────┼───────────────┤
│ 20 │電子磅秤1 個                    │同上                          │
├──┼────────────────┼───────────────┤
│ 21 │斜口鉗1 支                      │同上                          │
├──┼────────────────┼───────────────┤
│ 22 │固定鐵夾1 支                    │同上                          │
├──┼────────────────┼───────────────┤
│ 23 │糖果包裝紙15張                  │同上                          │
└──┴────────────────┴───────────────┘